臺灣板橋地方法院刑事裁定　　　　　　　　　　　　　九十一年度聲判字第一五號
　　聲請人即
　　告　訴　人　乙○○
　　代　理　人　楊貴森律師
　　被　　　告　甲○○
　　　　　　　　丙○○
右列聲請人因被告等恐嚇取財等案件，不服臺灣高等法院檢察署九十一年度議字第七
五九號駁回再議之處分（原不起訴處分案號：臺灣板橋地方法院檢察署九十年度偵字
第五九九三、九四○七號、九十年度偵緝字第一二八○號），聲請交付審判，本院裁
定如左：
    主  文
聲請駁回。
    理  由
一、聲請意旨略以：聲請人主張遭被告等恐嚇取財，業據聲請人提出台南區中小企業
    銀行新營分行○七七三一四號及台北保安郵局○二四四一二ˍ四號帳戶存摺內頁
    之提領紀錄為證，而聲請人不認識被告等，與被告等間亦無任何金錢往來，為何
    被告等收受聲請人之金錢，足證被告確有恐嚇聲請人，聲請人始交付其等金錢，
    且聲請人於民國八十九年九月二十三日為上開恐嚇取財事實，親至台北市○○○
    路欣欣大眾百貨公司找被告甲○○還款時，竟遭被告踢傷，聲請人當場即向台北
    市政府警察局中山分局第一分局報案，並有該局二名員警前來處理，其等可證明
    被告確有對聲請人恐嚇取財。原檢察署未查明聲請人與被告之關係，復未傳喚上
    開二名員警到庭說明，依法調查相關證據，即率以聲請人未提出人證、物證遽行
    駁回再議之聲請，顯有調查不備及違法之處云云。
二、按告訴人不服上級法院檢察署檢察長或檢察總長認再議為無理由而駁回之處分者
    ，得於接受處分書後十日內委任律師提出理由狀，向該管第一審法院聲請交付審
    判。法院認為交付審判之聲請不合法或無理由者，應駁回之。刑事訴訟法第二百
    五十八條之一、第二百五十八條之三第二項前段，分別定有明文。
三、查本件聲請人告訴被告甲○○、丙○○恐嚇取財等案件，先經臺灣板橋地方法院
    檢察署檢察官認罪證不足，以九十年度偵字第五九九三、九四○七號、九十年度
    偵緝字第一二八○號處分書為不起訴處分在案；聲請人不服聲請再議，同因罪證
    不足，經臺灣高等法院檢察署檢察長以九十一年度議字第七五九號處分書駁回之
    ，此經本院依職權調取臺灣板橋地方法院檢察署九十年度偵字五九九三號、九十
    年度偵字第九四○七號、九十年度偵緝字第一二八○號等卷證、併上開處分書可
    稽。茲聲請人仍執前開情詞聲請交付審判云云，經查：
(一)聲請人雖提出台南區中小企業銀行新營分行○七七三一四號及台北保安郵局○二
    四四一二ˍ四號帳戶存摺，證明該等帳戶有陸續提領金額達新台幣（下同）九萬
    六千零六十三元及十六萬零三十五元之情事，惟此僅足資證明聲請人之該二帳戶
    確有提領現金之事實，但無法證明該提領之現金即為交付被告甲○○或丙○○款
    項之證明，且聲請人就恐嚇行為部分亦無法提出積極事證，足資證明被告二人確
    有恐嚇取財之事實，尚難僅憑聲請人之片面指訴及存摺影本，即為不利於被告之
    認定。
(二)至聲請人所指：其於八十九年九月二十三日為上開恐嚇取財事實，親至台北市○
    ○○路欣欣大眾百貨公司找被告甲○○還款時，遭被告踢傷，聲請人當場即向台
    北市政府警察局中山分局第一分局報案，並有該局二名員警前來處理，原偵查程
    序並未傳喚上開二名員警到庭說明，即據為不起訴及再議駁回之處分，顯有違法
    云云。但查：本院就聲請人所指報案情形函查結果，台北市政府警察局中山分局
    於八十九年九月二十三日五時十四分，接獲一一０通報在台北市○○○路欣欣大
    眾有糾紛，即由該分局中山一派出所員警夏安國於該日五時十八分到達現場處理
    ，惟現場未發現乙○○，於同日五時二十五分回報未發現。以上有台北市政府警
    察局中山分局九十一年五月十日北市警中分刑字第０九一六一九八二七００號函
    及所附受理各類案件紀錄表一件附卷可憑，是聲請人所舉之證人，並無法證明被
    告恐嚇取財之行為。又被告甲○○於偵查中坦承有於右揭時、地因聲請人太吵，
    害怕影響其擺設地攤生意，而推聲請人等語，縱認被告甲○○確有推聲請人之事
    實，然此與聲請人所指訴被告恐嚇取財之行為亦無涉，難認二者間有何關連性，
    是原檢察官調查證據時未傳喚該二名員警到庭說明，尚難指為違法或不當。
(三)另聲請人提出之財團法人奇美醫院八十九年一月七日診斷證明書、郭丁嘉及郭建
    男帳號及廟款、丙○○財神爺廟職工證、郭姿利比基尼照片等以為新證據，惟按
    在交付審判案件之程序中，法院所得審理之證據應以偵查中曾顯現之證據為限，
    不可就聲請人新提出之證據再為調查，亦不可蒐集偵查卷以外之證據。此有台灣
    高等法院九十一年四月二十五日第一次刑事庭庭長法律問題研究會議決議可參，
    上開證據聲請人於偵查中既未提出，本院自無從審酌，其乃是否屬刑事訴訟法第
    二百六十條第一款發現新事實或新證據，得否請檢察官再行起訴之問題。
四、綜上所述，本件並無證據足認被告崔茂允、丙○○有何恐嚇取財等犯行，核原處
    分並無違誤。本件聲請人之聲請為無理由，揆以首揭說明，應予裁定駁回。
據上論斷，應依刑事訴訟法第二百五十八條之三第二項前段，裁定如主文。
中      華      民      國      九十一      年    五    月    三十      日
                                      臺灣臺北地方法院刑事第一庭
                                          審判長法  官  李行一
                                                法  官  邱靜琪
                                                法  官  毛崑山
右正本證明與原本無異。
如不服本裁定，應於送達後五日內，向本院提出抗告狀。
                                                書記官  楊灥
中      華      民      國      九十一      年    五    月    三十一    日
